【裁判字號】    95,交聲,582
【裁判日期】    950831
【裁判案由】    違反道路交通管理處罰條例聲明異議
【裁判全文】
臺灣士林地方法院交通事件裁定        95年度交聲字第582 號
原處分機關  臺北市交通事件裁決所
異  議  人
即受處分人  甲○○
上列異議人即受處分人因違反道路交通管理處罰條例案件，對於
臺北市交通事件裁決所民國95年7 月7 日北市裁三字第裁22-DB0
000000號裁決聲明異議（原舉發案號：桃園縣政府警察局舉發違
反道路交通管理事件通知單桃警局交字第DB0000000 號），本院
裁定如下：
    主  文
原處分撤銷。
甲○○不罰。
    理  由
一、按禁止臨時停車線，用以指示禁止臨時停車路段，本標線為
    紅色實線，禁止時間原則為全日24小時，如有縮短之必要時
    ，應以標誌及附牌標示之，道路交通標誌標線號誌設置規則
    第169 條定有明文。道路交通安全規則第112 條第1 項第1
    款復規定，禁止臨時停車處所不得停車。次按汽車駕駛人停
    車時，在禁止臨時停車處所停車者，處新臺幣（下同）600
    元以上1,200 元以下罰鍰，道路交通管理處罰條例第56條第
    1 項第1 款定有明文。又按「臨時停車」，係指車輛因上、
    下人、客，裝卸物品，其引擎未熄火，停止時間未滿3 分鐘
    ，保持立即行駛之狀態；「停車」，則指車輛停放於道路兩
    側或停車場所，而不立即行駛者，道路交通管理處罰條例第
    3 條第9 款、第10款亦分別規定甚明。
二、原處分意旨略以：異議人即受處分人甲○○於民國95年3 月
    20日晚上10時49分許，將車牌號碼3810-DW 號自小客車停放
    在桃園縣中壢市○○○街68號前，經警逕行拍照舉發「在禁
    止臨時停車處所停車」違規，爰依道路交通管理處罰條例第
    56條第1 項第1 款，處罰鍰900 元。
三、異議意旨略以：伊於95年3 月20日晚上8 時10分左右，將車
    牌號碼3810-DW 號自小客車停放在桃園縣中壢市○○○街68
    號前路旁黃線上，然而員警舉發伊違規之原因為在禁止停車
    處所即紅線處停車，伊停車處地面繪設為黃線而非紅線，員
    警拍照時間為晚上10時49分，當時容或因燈光昏暗，致警員
    未能分辨標線的顏色與繪設之分界位置，請能參照95年4 月
    16日於白天時分所拍之舉證照片，據此聲明異議等語。
四、經查：
  (一)道路交通管理處罰條例第89條前段規定，法院受理有關交通
    事件，準用刑事訴訟法之規定，又刑事訴訟法第2 條第1 項
    規定，實施刑事訴訟程序之公務員，就該管案件，應於被告
    有利及不利之情形，一律注意。復按道路交通案件處理辦法
    第20條前段規定，交通法庭認為聲明異議有理由或聲明異議
    雖無理由而原處分不當或違法者，應以裁定將原處分經聲明
    異議部分撤銷，並自為裁定。是以，本院基於上開法律之規
    定，自得依職權審認原處分是否有不當或違法之情形，此合
    先敘明。
  (二)按道路交通標誌標線號誌設置規則第168 條規定，禁止停車
    線，用以指示禁止停車路段，以劃設於道路緣石正面及頂面
    為原則，本標線為黃實線，本標線得加繪黃色「禁止停車」
    標字，本標線禁止時間為每日上午7 時至晚間8 時，如有延
    長或縮短之必要時，應以標誌及附牌標示之。換言之，就地
    面標線繪設黃色實線路段，原則上上午7 時至晚間8 時禁止
    停車，僅例外以標誌及附牌標示之情形，於上午7 時至晚間
    8 時縮短禁止時間，開放得以停車路段。
  (三)查異議人即受處分人甲○○於95年3 月20日晚上10時49分許
    ，將車牌號碼3810-DW 號自小客車停放在桃園縣中壢市○○
    ○街68號前之事實，業據異議人自陳在卷，並有舉發照片附
    卷可稽。查該處停車路段地面所繪標線為連接之延伸直線，
    就警員拍照端靠近電線桿之位置標繪為紅色實線，固無疑義
    ，惟觀之卷附相同地點白天與晚上不同色差之彩色照片2 幀
    ，經比對相對位置及標線色差結果，可證異議人停車位置地
    面路段應為標繪黃色實線無誤，員警於晚上拍照舉發違規，
    容或因系爭地點燈光昏暗，加以標繪紅、黃線之分界位置，
    恰好為停置其上之車輛陰影所遮蔽，故有誤認。按道路交通
    標誌標線號誌設置規則第168 條規定，禁止停車線禁止時間
    為每日上午7 時至晚間8 時，如有延長或縮短之必要時，應
    以標誌及附牌標示之，查本件異議人遭拍照舉發之停車時間
    為晚上10時49分，故已在黃線禁止停車之限制時間之外，異
    議人之主張理由誠為可採。
五、此外，復查無其他積極證據足資認定異議人有裁決書所載之
    違規事實，原處分機關未加詳查，遽引道路交通管理處罰條
    例第56條第1 項第1 款規定，處900 元罰鍰，實有未洽，本
    件異議為有理由，應撤銷原處分，另諭知異議人不罰。
據上論斷，應依道路交通案件處理辦法第20條，裁定如主文。
中    華    民    國    95    年    8     月    31    日
                  交通法庭法  官  黃潔茹
以上正本證明與原本無異。
如不服本裁定應於送達後5 日內向本院提出抗告狀。
                          書記官  柳瑞宗
中    華    民    國    95    年    9     月    6     日


司法院資訊處製作；財團法人民間司法改革基金會備份。
